【裁判字號】    94,簡上,743
【裁判日期】    950510
【裁判案由】    毒品危害防制條例
【裁判全文】
臺灣板橋地方法院刑事判決             94年度簡上字第743號
上  訴  人
即  被  告  甲○○
選任辯護人  許巍騰律師
            李怡卿律師
上列上訴人因違反毒品危害防制條例案件，不服本院民國94年11
月18日94年度簡字第5257號第一審判決（聲請簡易判決處刑案號
：94年度毒偵字第5728號），提起上訴，本院管轄之第二審合議
庭判決如下：
    主?文
上訴駁回。
    事實及理由
一、本案經本院審理結果，認第一審簡易判決認事用法及量刑均
    無不當，應予維持，並引用第一審判決書記載之事實、證據
    及理由（詳如附件）。
二、上訴人即被告上訴意旨略以：被告於民國94年7 月17日3 時
    30分許，為警查獲前62小時45分鐘內，並未有施用第二級毒
    品MDMA之犯行，原審判決有誤，爰請求撤銷原判決等語。
三、經查：
（一）被告於94年7 月17日12時45分許為警採集之尿液，經送交
      臺灣檢驗科技股份有限公司以酵素免疫分析法初步檢驗結
      果，其尿液呈MDMA類陽性反應，再經該公司以氣相層析質
      譜儀法確認檢驗，確呈MDMA類陽性反應等情，有該公司94
      年7 月29日濫用藥物尿液檢驗報告1 紙在卷可稽，被告施
      用第二級毒品MDMA之事實，應可認定。
（二）被告雖辯稱：並未施用MDMA，警察送交檢驗之尿液應非被
      告之尿液云云。然被告於94年7 月17日12時45分許為警採
      集尿液後，經警當場將尿瓶封瓶，並在尿瓶瓶身寫上編號
      ，隨即由被告於瓶身捺按指印乙節，業據被告於本院準備
      程序中自承在卷（詳本院95年1 月18日訊問筆錄），該瓶
      尿液既經警當場封瓶，並經被告於瓶身上捺按指印，該瓶
      尿液係被告所有之尿液，應無疑義。且本院經被告同意，
      於95年2 月15日令法警採集被告之尿液連同被告於94年7
      月17日為警採集之尿液，併送法務部調查局鑑定是否同屬
      一人之尿液，經該局函覆稱：經比對後發現上述尿液二瓶
      ，其粒線體DNA （MtDNA）式 序列均相同，因此認為該二
      瓶尿液極可能（機率99.88 ﹪以上）來自同一人或具有相
      同之母系遺傳關係之親屬，此有該局95年4 月3 日調科壹
      字第09500100150 號鑑定通知書1 紙在卷可按，足見94年
      7 月17日12時45分許，為警採集之尿液確為被告之尿液無
      訛，被告辯稱：警察送交檢驗之尿液非伊之尿液云云，顯
      非實在。又本院另將94年7 月17日12時45分許，採集之被
      告尿液送交法務部調查局鑑驗結果，確呈MDMA類陽性反應
      ，此有該局95年3 月20日調科壹字第9522211480號鑑驗通
      知書1 紙附卷可按，益證被告確有施用第二級毒品MDMA之
      犯行。
（三）又按MDMA俗稱「搖頭丸」，業經行政院公告列入毒品危害
      防制條例所規定之第二級毒品，施用MDMA後，可由尿液檢
      出之時限，會隨著個人施用的劑量及體質代謝速度不同而
      有所差異，根據國外文獻資料報導，MDMA之主要代謝物
      MDA 之半衰期為9 至19小時，在施用50mg之MDMA，半小時
      即可自尿液中檢測出MDMA及主要代謝物MDA ，且有72% 之
      劑量會在72小時內檢測出來，因此可推測尿液平均可檢出
      之時限將大於72小時，此有行政院國軍退徐役官兵輔導委
      員台北榮民總醫院90年3 月22日（90）北總內字第02607
      號函可稽。本案被告既於94年7 月17日3 時30分許被警查
      獲，且於警詢即同日12時45分左右採尿，則於扣除查獲至
      採集尿液間之不可能吸用之時間後，揆諸前揭說明，被告
      應有在94年7 月17日3 時30分許為警查獲前之62小時45分
      鐘內某時施用第二級毒品MDMA之事實，至堪認定。是被告
      之上訴理由，顯非可採。
四、按MDMA係毒品危害防制條例第2 條第2 項第2 款所稱之第二
    級毒品，核被告潭家杰所為，係觸犯上開條例第10條第2 項
    之施用第二級毒品罪。被告為施用第二級毒品安非他命而持
    有之行為，為其施用之高度行為所吸收而不另論罪。原審以
    被告犯行明確，依刑事訴訟法第449 條第1 項、第454 條第
    1 項，毒品危害防制條例第10條第2 項，刑法第11條前段、
    第41條第1 項前段、罰金罰鍰提高標準條例第2 條，判處有
    期徒刑月三，並諭知如易科罰金，以三百元折算一日，其認
    事用法均無違誤，量刑亦屬適當，應予維持。上訴意旨所執
    之前開理由，尚無足採，業如前述，其上訴為無理由，應予
    駁回。
據上論斷，應依刑事訴訟法第455 條之1 第1 項、第3 項、第36
8 條、第373 條，判決如主文。
本案經檢察官涂永欽到庭執行職務。
中    華    民    國    95    年    5     月    10    日
                      刑事第十八庭審判長  法  官
                                          法  官
                                          法  官
以上正本證明與原本無異。
本件不得上訴。
                                          書記官
中    華    民    國    95    年    5     月    10    日
附錄本案論罪科刑法條全文：
毒品危害防制條例第10條第2 項
施用第二級毒品者，處三年以下有期徒刑。


司法院資訊處製作；財團法人民間司法改革基金會備份。
